臺灣臺北地方法院刑事判決
111年度訴字第67號
公  訴  人  臺灣臺北地方檢察署檢察官
被      告  楊翔任


上列被告因傷害等案件，經檢察官提起公訴（110年度偵字第133
8號），本院判決如下：
    主  文
楊翔任犯如附表所示之罪，各處如附表所示之刑。應執行拘役參
拾日，如易科罰金，以新臺幣壹仟元折算壹日。
其餘被訴於民國一○九年六月十六日傷害及同年七月一日傷害部
分均公訴不受理。
    事  實
一、楊翔任與楊○○前係男女朋友，因感情不睦，楊翔任竟分別為
    下列行為：
  ㈠基於恐嚇之犯意，於民國109年7月1日晚間10時55分至晚間11
    時13分許之期間，在臺灣地區不詳地點，透過微信之通訊軟
    體（下稱微信），以暱稱「J」傳送：「等著看」、「我絕
    對讓你紅」、「給你臉你不要」、「等著看自己好戲」等訊
    息給楊○○，以此加害名譽之事恐嚇楊○○，使其心生畏懼，致
    生危害於安全。
  ㈡基於恐嚇之犯意，透過Facebook應用程式（下稱Facebook）
    ，以暱稱「HsiangJen Yang」，在臺灣地區不詳地點，先於
    109年9月26日晚間9時43分前之同日某時許，傳送：「我真
    的很想毀了你」訊息給楊○○，復於同日晚間9時43分，撥打F
    acebook語音通話向楊○○恫嚇：「你是否有回欣殿上班？如
    果你回去欣殿上班，我會找人砍斷你的腳，不要忘記我手上
    還有你的影片，如果你想紅的話，我就讓你紅，我要散播你
    的影片毀掉你」等語（下稱系爭語音通話內容），並傳送：
    「一定毀掉你」訊息給楊○○，以此加害身體、名譽之事恐嚇
    楊○○，使其心生畏懼，致生危害於安全。
二、案經楊○○訴由臺北市政府警察局中山分局報請臺灣臺北地方
    檢察署檢察官偵查後起訴。
    理  由
壹、有罪部分
一、程序部分
  ㈠本判決所引被告以外之人於審判外所為之陳述，悉經當事人
    於本院審判程序明白表示同意作為證據（見本院卷第29至30
    頁、第90頁），而該等證據之取得並無違法情形，且與本件
    之待證事實，具有關連性，核無證明力明顯過低之事由，本
    院審酌上開證據作成時之情況，認為適當，依刑事訴訟法第
    159條之5第1項所定傳聞例外之規定，認有證據能力。
  ㈡其餘資以認定被告犯罪事實之非供述證據，亦查無違反法定
    程序取得之情形，依刑事訴訟法第158條之4規定反面解釋，
    亦具證據能力。   
二、實體部分
  ㈠認定事實所憑之證據及理由
    訊據被告楊翔任固坦承於上開時間，有以上開方式，傳送上
    開文字訊息，並撥打語音通話予告訴人楊○○等情，惟矢口否
    認有何恐嚇犯行，辯稱：我傳送上開文字訊息，都沒有恐嚇
    意圖，純粹自己氣不過，我雖有撥打語音通話給告訴人，但
    我沒有說系爭語音通話內容，且我雖有拍攝告訴人影片，但
    影片內容是告訴人陳述她於交往時所做對不起我的事情，並
    不是告訴人所述之私密影片等語。經查：
  ⒈被告與告訴人前係男女朋友；被告於109年7月1日晚間10時55
    分至晚間11時13分，透過微信，以暱稱「J」傳送：「等著
    看」、「我絕對讓你紅」、「給你臉你不要」、「等著看自
    己好戲」等訊息給告訴人；被告透過Facebook，以暱稱「Hs
    iangJen Yang」，先於109年9月26日晚間9時43分前之同日
    某時許，傳送：「我真的很想毀了你」訊息給告訴人，復於
    同日晚間9時43分，撥打Facebook語音通話，並傳送：「一
    定毀掉你」訊息給告訴人等情，訊據被告於警詢、偵訊、本
    院審理時均坦承不諱（見偵卷第10頁、第138至139頁、本院
    卷第30頁、第91頁），核與告訴人於警詢、偵訊之證詞內容
    相符（見偵卷第18至19頁、第78至79頁），並有被告與告訴
    人間微信、Facebook對話內容擷圖在卷可證（見偵卷第31頁
    、第123頁），此部分事實，足堪認定。
  ⒉按刑法上所謂恐嚇，祇須行為人以足以使人心生畏怖之情事
    告知他人即為已足，不以發生客觀上之危害為要件，其通知
    危害之方法並無限制，凡一切以直接之言語、舉動，或其他
    足使被害人理解其意義之方法或暗示其如不從將加危害，而
    使被害人心生畏怖者，均應包括在內。而該言語或舉動是否
    足以使他人生畏怖心，應依社會一般觀念衡量之，如行為人
    之言語、舉動，依社會一般觀念，均認係惡害之通知，而足
    以使人生畏怖心時，即可認屬恐嚇。
  ⒊經查，於109年6月26日下午5時30分許，告訴人透過微信傳送
    「希望我們是和平的分開」、「影片不要外流」、「可以嗎
    」等文字訊息予被告，被告則回以「這我絕對做得到」、「
    也希望妳能注意自己說的話」等文字訊息，此有卷附微信對
    話內容擷圖可憑（見偵卷第121頁），可證於本案案發前，
    被告與告訴人均已存有「被告持有不宜外流之告訴人影片」
    之共識。至該影片內容究如告訴人所述係其未著衣物並陳述
    在酒店上班之私密影片，抑或如被告所述係告訴人陳述兩人
    交往時所做對不起被告之事之影片，依本案卷內事證固無從
    確認，但仍不影響被告與告訴人主觀上均存有上開共識乙事
    之認定。
  ⒋就事實欄一、㈠部分
    基於被告與告訴人存有「被告持有不宜外流之告訴人影片」
    之共識，被告傳送「等著看」、「我絕對讓你紅」、「給你
    臉你不要」、「等著看自己好戲」等訊息給告訴人，顯見被
    告所傳上開訊息實係暗喻將對外散布其所持告訴人不宜外流
    之影片，以使告訴人因此受社會大眾不良善之注目而顏面盡
    失之意。衡諸一般社會通念，任何人對於他人表示將對外散
    布自己不宜外流之影片，均會認為此為加害名譽之惡害通知
    ，並於客觀上已足使人心生畏懼，且告訴人於偵訊時亦證述
    ：上開訊息讓我心生恐懼，因為被告有我的影片，我認為他
    是要散播該影片等語（見偵卷第78頁），堪認被告所為，已
    足使告訴人心生畏懼，致生危害於安全。又被告身為智慮正
    常之成年人，自能理解於上開共識之下，傳送此等訊息予告
    訴人，會造成告訴人心生恐懼，堪認被告應係基於恐嚇犯意
    而為本案行為，被告辯稱其無恐嚇意圖云云，應無可採。
  ⒌就事實欄一、㈡部分
  ⑴依告訴人於警詢時證述：被告在電話中威脅我說「你是否有
    回欣殿上班？如果你回去欣殿上班，我會找人砍斷你的腳，
    不要忘記我手上還有你的影片，如果你想紅的話，我就讓你
    紅，我要散播你的影片毀掉你」等語（見偵卷第19頁）。又
    查被告確有於上揭時點撥打時長8分鐘之語音通話予告訴人
    ，且於撥打語音通話前後分別傳送「妳又回欣殿上班」、「
    一定毀掉你」等文字訊息予告訴人，此有被告與告訴人間Fa
    cebook對話內容擷圖在卷可證（見偵卷第31頁）。是以，基
    於被告與告訴人間確有「被告持有不宜外流之告訴人影片」
    之共識，已如上述，且告訴人所證述之語音通話內容，顯與
    上開文字訊息內容相互呼應，應足以補強告訴人證詞，堪認
    被告撥打語音通話予告訴人之內容確為系爭語音通話內容無
    訛，被告辯稱其未為系爭語音通話內容云云，尚無可採。
  ⑵查被告先傳送「我真的很想毀了你」訊息給告訴人，復又撥
    打語音通話，對告訴人為系爭語音通話內容，隨即又傳送「
    一定毀掉你」訊息給告訴人，綜合上情以觀，被告顯係向告
    訴人傳遞若其有去欣殿酒店上班，將打斷告訴人之腿，並對
    外散布其所持告訴人不宜外流之影片，以使告訴人因此受社
    會大眾不良善之注目而顏面盡失之意。衡諸一般社會通念，
    任何人對於他人表示將打斷自己的腿及對外散布自己不宜外
    流之影片，均會認此為加害身體、名譽之惡害通知，並於客
    觀上已足使人心生畏懼，且告訴人於偵訊時亦證述：上開訊
    息讓我心生恐懼，因為被告有我的影片等語（見偵卷第79頁
    ），堪認被告所為，已足使告訴人心生畏懼，致生危害於安
    全。又被告身為智慮正常之成年人，自能理解接續傳送上開
    訊息及撥打系爭語音通話內容予告訴人，會造成告訴人心生
    恐懼，堪認被告應係基於恐嚇犯意而為本案行為，被告辯稱
    其無恐嚇意圖云云，應無可採。  
  ⒍綜上，本件事證明確，被告犯行足堪認定，應予論罪科刑。
  ㈡論罪科刑
  ⒈核被告所為，均係犯刑法第305條第1項恐嚇危害安全罪，共
    兩罪。
  ⒉於事實欄一、㈠、㈡中，被告先後傳送文字訊息或兼有撥打語
    音通話予告訴人之行為，係於密切接近之時間所為，各行為
    之獨立性極為薄弱，依一般社會健全觀念，難以強行分開，
    在刑法評價上，以視為數個舉動之接續施行，合為包括之一
    行為予以評價，較為合理，故應論以接續犯。
  ⒊被告就事實欄一、㈠、㈡所為，犯意各別，行為互殊，應予分
    論併罰。
  ⒋爰以行為人之責任為基礎，審酌被告為思慮正常之成年人，
    遇男女感情問題時，不思以冷靜溝通方式處理，卻以加害告
    訴人名譽、身體之方式而恫嚇告訴人，造成告訴人心生恐懼
    ，所為實屬不該；惟念及被告並無犯罪前科，此有臺灣高等
    法院前案紀錄表在卷可按，素行尚可；兼衡被告於本院自承
    大學肄業之智識程度、從事電商代購工作、需照顧有孕之女
    友等家庭經濟生活狀態（見本院卷第94頁），及本案犯罪動
    機、目的、手段、情節等一切情狀，分別量處如主文第1項
    所示之刑，並諭知易科罰金之折算標準。本院復審酌被告所
    犯前開二罪之犯罪情狀、罪質及侵害法益，兼顧刑罰衡平之
    要求及矯正被告之目的而為整體評價後，爰定應執行刑如主
    文第1項所示，並諭知易科罰金之折算標準。
貳、公訴不受理
一、公訴意旨另略以：
  ㈠於109年6月16日5時許，在臺北市○○區○○○路0段0號旁巷子，
    被告與楊○○發生口角，竟基於傷害之犯意，徒手攻擊楊○○，
    致楊○○受有腰、腿、膝蓋挫擦傷等傷害。因認被告涉犯刑法
    第277條第1項之普通傷害罪嫌。
  ㈡於109年7月1日22時55許，在臺北市○○區○○○路0段000號對面
    路上，被告與楊○○在車上發生口角，竟基於傷害之犯意，徒
    手攻擊楊○○，致楊○○受有臉部瘀傷之傷害。因認被告涉犯刑
    法第277條第1項之普通傷害罪嫌。
二、按告訴乃論之罪，告訴人於第一審辯論終結前得撤回其告訴
    ；告訴經撤回者，法院應諭知不受理之判決，刑事訴訟法第
    238條第1項、第303條第3款分別定有明文。
三、經查，被告所涉刑法第277條第1項之普通傷害犯行，依同法
    第287條規定，須告訴乃論，而告訴人楊○○於本案言詞辯論
    終結前，於111年3月15日具狀撤回對被告之告訴，有刑事撤
    回告訴狀在卷可憑（見本院卷第57頁），依前揭規定，被告
    被訴傷害部分均應諭知不受理之判決。
據上論斷，應依刑事訴訟法第299條第1項前段、第303條第3款，
判決如主文。　　　　
案經檢察官林希鴻提起公訴，檢察官高光萱到庭執行職務。
中華民國111年7月8日
　　　　　　　　　刑事第七庭    審判長法　官  廖建傑
                                      法  官  王星富
                                      法  官　吳旻靜
上正本證明與原本無異。 
如不服本判決應於收受送達後20日內向本院提出上訴書狀，並應
敘述具體理由；其未敘述上訴理由者，應於上訴期間屆滿後20日
內向本院補提理由書（均須按他造當事人之人數附繕本）「切勿
逕送上級法院」。告訴人或被害人如對於本判決不服者，應具備
理由請求檢察官上訴，其上訴期間之計算係以檢察官收受判決正
本之日期為準。 因疫情而遲誤不變期間，得向法院聲請回復原
狀。
                                      書記官  陳怡君
中　　華　　民　　國　　111 　年　　7 　　月　　12　　日
附表：
編號 事實 所犯罪名及宣告刑 1 犯罪事實一、㈠ 楊翔任犯恐嚇危害安全罪，處拘役拾伍日，如易科罰金，以新臺幣壹仟元折算壹日。 2 犯罪事實一、㈡ 楊翔任犯恐嚇危害安全罪，處拘役貳拾日，如易科罰金，以新臺幣壹仟元折算壹日。 
附錄本案論罪科刑法條全文：
中華民國刑法第305條
以加害生命、身體、自由、名譽、財產之事恐嚇他人，致生危害
於安全者，處2年以下有期徒刑、拘役或9千元以下罰金。